【裁判字號】    97,易,805
【裁判日期】    970701
【裁判案由】    竊盜
【裁判全文】
臺灣彰化地方法院刑事判決               97年度易字第805號
公  訴  人  臺灣彰化地方法院檢察署檢察官
被      告  甲○○
                    現另案在臺灣臺北監獄臺北分監執行中
上列被告因竊盜案件，經檢察官提起公訴（九十七年度偵字第三
七七四號），本院判決如下：
    主  文
甲○○攜帶兇器竊盜，累犯，處有期徒刑拾月，扣案之油壓剪
支、爬桿器玖支、美工刀貳支均沒收。
    事  實
一、甲○○前因施用第二級毒品案件，經臺灣板橋地方法院以九
    十五年度簡字第七四八六號判處有期徒刑五月確定，嗣經送
    監執行，後經臺灣板橋地方法院以九十六年度聲減字第一一
    四五號裁定減為有期徒刑二月又十五日確定，甫於民國九十
    六年七月十六日執行完畢；又因施用第一級毒品案件，經臺
    灣板橋地方法院以九十六年度訴字第一五二四號判處有期徒
    刑八月，嗣經上訴，再由臺灣高等法院以九十六年度上訴字
    第三五○八號駁回上訴而確定，並於九十七年五月十三日送
    監執行，現仍在臺灣臺北監獄臺北分監執行中。詎甲○○仍
    不知悔改，復基於意圖為自己不法所有之竊盜犯意，於九十
    七年三月二十日晚上七時十分許，駕駛其不知情之友人簡銘
    辰向林宜鋒所經營之小雅租賃行所承租之車牌號碼五九九一
    ＱＭ號自用小客車，前往彰化縣芳苑鄉漢寶村海堤旁，持其
    所有、客觀上對人之生命、身體、安全構成威脅而足供作兇
    器使用之油壓剪三支、爬桿器九支、美工刀二支，爬上臺灣
    電力股份有限公司設置在該處之電線桿，竊取該公司所有長
    約一九八公尺、重約四十二公斤之電纜線一批（價值約新臺
    幣五千五百七十九元），得手後，準備駕駛上開自用小客車
    載運竊得之物品離開之際，旋為路人黃鴻恩發覺，並報警處
    理，員警到場後，甲○○見狀，即棄車逃逸，經警自遺留在
    現場之上開自用小客車、竊盜工具、竊得物品採集指紋，並
    按甲○○遺留在上開自用小客車內之皮夾，而循線查悉上情
    ，並扣得上開電纜線一批（經警發還臺灣電力股份有限公司
    技術員乙○○），及甲○○所有、供其犯上開竊盜案件所用
    之油壓剪三支、爬桿器九支、美工刀二支。
二、案經彰化縣警察局芳苑分局報告臺灣彰化地方法院檢察署檢
    察官偵查起訴。
    理  由
一、按被告以外之人於審判外之言詞或書面陳述，除法律有規定
    者外，不得作為證據。被告以外之人於審判外之陳述，雖不
    符前四條之規定，而經當事人於審判程序同意作為證據，法
    院審酌該言詞陳述或書面陳述作成時之情況，認為適當者，
    亦得為證據。當事人、代理人或辯護人於法院調查證據時，
    知有第一百五十九條第一項不得為證據之情形，而未於言詞
    辯論終結前聲明異議者，視為有前項之同意。刑事訴訟法第
    一百五十九條第一項、第一百五十九條之五分別定有明文。
    經查，證人即臺灣電力股份有限公司技術員乙○○、目擊證
    人黃鴻恩、證人林宜鋒、簡銘辰於警詢時之證述，雖屬被告
    以外之人於審判外之言詞陳述，為傳聞證據，然經本院於審
    理時當庭直接提示而為合法之調查，被告未於言詞辯論終結
    前聲明異議，本院復審酌該等言詞陳述係由證人出於自由意
    識而陳述，並無非法取證之情況，依刑事訴訟法第一百五十
    九條之五之規定，認上開證人於警詢時之證述，應得採為認
    定本件犯罪事實所憑之證據。
二、上開事實，迭經被告甲○○於警詢、偵訊、本院審理時，坦
    承不諱，核與證人乙○○、黃鴻恩、林宜鋒、簡銘辰於警詢
    時，證述之情節相符，復有電力線路失竊現場調查報告表、
    汽車出租約定書、門號0000000000號行動電話通
    聯調閱查詢單、內政部警政署刑事警察局九十七年四月九日
    刑紋字第○九七○○四九二○○號函及隨函檢附之鑑驗書、
    扣押物品目錄表各一紙、贓物認領保管單三紙、照片十六幀
    在卷可稽，以及油壓剪三支、爬桿器九支、美工刀二支扣案
    為憑，足徵被告之自白確與事實相符。本件事證明確，被告
    竊盜之犯行，應堪認定。
三、按刑法第三百二十一條第一項第三款之攜帶兇器竊盜罪，係
    以行為人攜帶兇器竊盜為其加重條件，此所謂兇器，其種類
    並無限制，凡客觀上足對人之生命、身體、安全構成威脅，
    具有危險性之兇器均屬之，且祇須行竊時攜帶此種具有危險
    性之兇器為已足，並不以攜帶之初有行兇之意圖為必要（最
    高法院七十九年臺上字第五二五三號判例意旨參照）。本件
    被告甲○○持以竊盜所用之油壓剪三支、爬桿器九支、美工
    刀二支，均為金屬材質，且油壓剪、美工刀既得以剪斷電纜
    線，可見甚為銳利，而爬桿器既得以供人攀爬電線桿，可見
    質地甚為堅硬，客觀上自足以對他人之生命、身體、安全構
    成威脅，而具有危險性，應為刑法第三百二十一條第一項第
    三款所稱之兇器無疑。核被告所為，係犯刑法第三百二十一
    條第一項第三款之攜帶兇器竊盜罪。又被告前因施用第二級
    毒品案件，經臺灣板橋地方法院以九十五年度簡字第七四八
    六號判處有期徒刑五月確定，嗣經送監執行，後經臺灣板橋
    地方法院以九十六年度聲減字第一一四五號裁定減為有期徒
    刑二月又十五日確定，甫於九十六年七月十六日執行完畢，
    此有臺灣彰化地方法院檢察署刑案資料查註紀錄表及臺灣高
    等法院被告前案紀錄表各一份在卷可稽，其於受有期徒刑執
    行完畢後，五年以內故意再犯本件有期徒刑以上之罪，為累
    犯，應依刑法第四十七條第一項規定，加重其刑。爰審酌被
    告正值青壯之年，不思循正當途徑獲取所需，僅因缺錢花用
    ，即任意竊取電力公司之電纜線，不僅輕忽他人財產法益，
    破壞社會秩序，亦危害用電安全甚鉅，然考量其犯罪手段尚
    屬平和、所得財物價值不高，暨犯罪後坦承犯行，態度尚屬
    良好等一切情狀，量處如主文所示之刑。扣案之油壓剪三支
    、爬桿器九支、美工刀二支，均係被告所有，供其犯上開竊
    盜案件所用之物，業據被告供述明確，爰依刑法第三十八條
    第一項第二款規定，均宣告沒收。
據上論斷，應依刑事訴訟法第二百九十九條第一項前段，刑法第
三百二十一條第一項第三款、第四十七條第一項、第三十八條第
一項第二款，判決如主文。
本案經檢察官蔡曉崙到庭執行職務。
中    華    民    國    97    年    7     月    1     日
                        刑事第六庭    法  官  鄭舜元
以上正本證明與原本無異。
如不服本判決，應於判決送達後10日內，向本院提出上訴書狀，
上訴書狀應「敘述具體上訴理由」，並按他造當事人之人數附繕
本。「切勿逕送上級法院」。
告訴人或被害人對於判決如有不服具備理由請求檢察官上訴者，
其上訴期間之計算係以檢察官收受判決正本之日期為準。
中    華    民    國    97    年    7     月    1     日
                                      書記官  陳秀香
附錄：論罪科刑法條
中華民國刑法第321條
犯竊盜罪而有左列情形之一者，處6月以上、5年以下有期徒刑：
一  於夜間侵入住宅或有人居住之建築物、船艦或隱匿其內而犯
    之者。
二  毀越門扇、牆垣或其他安全設備而犯之者。
三  攜帶兇器而犯之者。
四  結夥三人以上而犯之者。
五  乘火災、水災或其他災害之際而犯之者。
六  在車站或埠頭而犯之者。
前項之未遂犯罰之。


司法院資訊處製作；財團法人民間司法改革基金會備份。
